臺灣高等法院刑事判決　　　　　　　 100年度交上訴字第64號
上　訴　人
即　被　告　張榮昌
上列上訴人因公共危險案件，不服臺灣桃園地方法院99年度交訴
字第40號，中華民國100年4月21日第一審判決（起訴案號：臺灣
桃園地方法院檢察署98年度偵字第23560號），提起上訴，本院
判決如下：
    主  文
上訴駁回，張榮昌緩刑貳年。
    事  實
一、張榮昌於民國98年5月7日晚間10時50分許，騎乘車號JJ9-90
    1號重型機車，沿桃園縣大園鄉○○路由大園市區往竹圍方
    向行駛，行經中華路283號對面，因與同向之在外側車道沿
    路邊所停車輛左側行走之行人曾忠良擦撞，致曾忠良受有舌
    頭4公分Ⅹ1公分之裂傷、後腰部痛疼等傷害並昏倒在地（過
    失傷害部分未據告訴），張榮昌明知車輛發生事故後，應留
    在現場處理，竟不顧路人即報案人藍正喬之勸阻，執意離開
    現場。
二、案經桃園縣政府警察局大園分局移送臺灣桃園地方法院檢察
    署檢察官偵查及該署檢察官自動檢舉偵查起訴。
    理  由
壹、證據能力之論斷
一、上訴人即被告張榮昌（下稱上訴人）在本院及審判外關於駕
    車與曾忠良擦撞事實之自白，並無非任意性之抗辯，且核與
    事實相符，有證據能力。
二、證人藍正喬在審判外關於目擊上訴人上開車輛事故及上訴人
    不顧勸阻，執意離開現場之陳述，上訴人對其證據能力並無
    爭議，本院認適宜作為證據，有證據能力。
三、被害人曾忠良於敏盛醫院之病歷，乃該診所人員於通常業務
    過程所須製作之紀錄文書，依刑事訴訟法第159條之4第2款
    之規定，具有證據能力。
貳、事實認定及法律適用
一、訊據上訴人完全承認上開騎乘車號JJ9-901號重型機車與被
    害人擦撞後，未留在現場處理，竟然離去之事實，核與其審
    判外所述及被害人、證人藍正喬所述情節，並無不合，且有
    被害人敏盛醫院之病歷吻合，至堪認定。
二、核上訴人所為，係犯刑法第185條之4之肇事致人受傷而逃逸
    罪。
參、維持原判決之理由
一、原判決為如以上論斷，審酌上訴人一切犯罪情狀，量處有期
    徒刑1年6月，並無不當，上訴意旨僅以車禍事故之發生，無
    可歸咎上訴人之事由，原審疏於查究，尚有違誤云云。
二、惟查刑法第185條之4駕駛動力交通工具肇事，致人死傷而逃
    逸罪，只須有駕駛動力交通工具肇事，致人死傷，未下車救
    護而逃逸之事實，罪即成立，不以肇事之發生須有過失責任
    為要件。是上訴意旨就此法律之適用，有所誤解，殊非可取
    。
三、次查上訴人前因故意犯罪受有期徒刑以上刑之宣告，執行完
    畢或赦免後，五年以內未曾因故意受有期徒刑以上刑之宣告
    。此有本院被告前案紀錄表在卷可稽，而於本院審判中坦承
    犯行，可見深知悔悟且被害人曾忠良亦書具和解書一紙在卷
    可稽，表示不願追究其責任，是本院認其經此偵審教訓，日
    後當不致再犯，以暫不執行為適當，爰宣告緩刑2年，以勵
    自新。
據上論斷，應依刑事訴訟法第368條，刑法第74條第1項第2款，
判決如主文。
本案經檢察官王金聰到庭執行職務。
中    華    民    國   100    年    7     月    8     日
                  刑事第二十三庭審判長法  官  童有德
                                      法  官  劉方慈
                                      法  官  陳祐治
以上正本證明與原本無異。
如不服本判決，應於收受送達後十日內向本院提出上訴書狀，其
未敘述上訴之理由者並得於提起上訴後十日內向本院補提理由書
（均須按他造當事人之人數附繕本）「切勿逕送上級法院」。
                                      書記官  林立柏
中    華    民    國   100    年    7     月    11    日